臺灣高等法院臺中分院民事裁定　　　　　 96年度抗字第481號
抗　告　人　乙○○
上列抗告人因與相對人甲○○間拍賣查封物事件，對於中華民國
96年6月29日臺灣臺中地方法院96年度執字第15559號所為裁定提
起抗告，本院裁定如下：
    主  文
抗告駁回。
抗告程序費用由抗告人負擔。
    理  由
一、抗告人在原法院聲請意旨略以：相對人於民國88年11月3日
    簽發新台幣（下同）30萬元及40萬元本票一紙、89年1月21
    日簽發49萬本票一紙交付抗告人，經抗告人聲請原法院強制
    執行（90年民執三字第6520號），因相對人無財產可供執行
    ，經原法院發給債權憑證，茲發現相對人有財產（坐落台中
    市○區○○段323-41地號土地，下稱系爭土地）可供執行，
    爰依強制執行法第4條第1項第6款規定聲請強制執行等語。
二、抗告意旨略以：抗告人所有之系爭土地，僅向第一順位抵押
    權人僅葉映琿設定新台幣（下同）30萬元之抵押權，至於第
    二順位抵押權人新光商業銀行股份有限公司設定之120萬元
    部分，業已清償完畢，並經台灣台中地方法院（下稱台中地
    院）以96年度訴字第1087號民事判決應予塗銷抵押權登記確
    定，該第二順位抵押權業已消滅，而第三順位抵押權人吳玉
    花部分，其設定義務人及抵押債務人均為訴外人高來旺，並
    非相對人，拍定後吳玉花並無優先受償權。系爭土地既經估
    價為1,531,000元，則拍賣後除優先清償第一順位抵押權人
    葉映輝30萬元本息外，因第二順位抵押權已消滅，第三順位
    抵押權人吳玉花不能優先受償，是如予拍賣，抗告人必能受
    償，原裁定認無餘額清償抗告人之債權，顯有違誤等語。
三、按民事強制執行，以實現私權為目的，而金錢債權之執行，
    旨在求債權全部或一部之獲得清償。經查，本件抗告人聲請
    執前開債權憑證聲請強制執行相對人所有之系爭土地，該土
    地經估價結果僅值1,531,000元，而該土地已設定第一順位
    抵押權30萬元、第二順位抵押權120萬元、第三順位抵押權
    200萬元等情，有土地登記簿謄本在原法院卷為證，雖其中
    第二順位抵押權業經台中地院以96年度訴字第1087號民事判
    決應予塗銷，有該民事判決書影本一份在本院卷為憑，惟除
    該第二順位抵押權外，其上仍有第一、三順位抵押權，依法
    該抵押權人均得優先受償（抗告人主張第三順位抵押權人係
    訴外人吳玉花，不能優先受償，尚有誤會），是縱予拍賣，
    於優先清償執行費用、稅捐、及優先清償抵押債權結果，尚
    有不足，本件抗告人之債權已無受償可能，是抗告人聲請本
    件強制執行，並無實現債權之利益可言，抗告人既經原法院
    限期命陳報相對人其他可供強制執行之財產，抗告人已逾期
    未予陳報，是足認本件執行並無法實現抗告人獲償之目的，
    抗告人之聲請難認有理由，不應准許。原法院因而駁回抗告
    人之聲請，核並無不合。抗告意旨指摘原法院不當，求予廢
    棄，為無理由，應予駁回。
據上論結，本件抗告為無理由，依民事訴訟法第495條之1第1項
、第449條第1項、第95條、第78條，裁定如主文。
中　　華　　民　　國　　96　　年　　10　　月　　4 　　日
                  民事第六庭　　審判長法　官　袁再興
                                      法　官  盧江陽
                                      法　官  陳賢慧
以上正本係照原本作成。
不得再抗告。
                                      書記官　金珍華
中　　華　　民　　國　　96　　年　　10　　月　　4 　　日
                                                      Ｃ
